【裁判字號】    88,親,189
【裁判日期】    890320
【裁判案由】    否認子女
【裁判全文】
臺灣高雄地方法院民事判決  八十八年度親字第一八九號
    原      告    乙○○○
    被      告    丙○○
    兼法定代理人  甲○○
右當事人間否認子女事件，本院判決如左：
    主    文
確認被告丙○○（民國八十七年十二月十七日生）非被告甲○○與原告乙○○○之婚
生女。
訴訟費用由被告負擔。
    事    實
甲、原告方面：
一、聲明：如主文所示。
二、陳述：原告與被告甲○○於民國六十三年五月二十九日結婚，婚後於距今約六、
    七年前即已分居至今，現兩造尚未離婚。然原告與被告甲○○婚姻關係存續中之
    八十七年二月、三月間即自他人處受胎，而於民國八十七年十二月十七日產下另
    一被告即丙○○；雖被告丙○○係原告與被告甲○○於婚姻關係存續中所生之女
    ，依法應推定為婚生子女；惟被告丙○○既非原告自被告甲○○受胎所生之子女
    ，自應認被告丙○○與被告甲○○間並無親子關係，爰提起本件訴訟。
三、證據：提出出生證明書、戶口名簿、戶籍謄本各一件為證。
乙、被告方面：
一、聲明：同意原告之請求。
二、陳述：與原告婚後自八十一年十一月即未居住在一起，是於八十八年一月間聽別
    人說始知原告與他人生下小孩，被告丙○○確非原告自被告受胎所生之女。
丙、本院依職權囑託行政院國軍退除役官兵輔導委員會高雄榮民總醫院（下稱高雄榮
    民總醫院）鑑定被告丙○○與甲○○間是否具有親子關係。
    理    由
一、按妻之受胎，係在婚姻關係存續中者，固推定其所生子女為婚生子女；惟該推定
    ，如夫妻之一方能證明妻非自夫受胎者，得於知悉子女出生之日起一年內提起否
    認之訴，此觀民法第一千零六十三條第一、二項規定自明。
二、原告主張被告丙○○雖係其與被告甲○○於婚姻關係存續中所生子女，惟被告丙
    ○○並非其自被告甲○○受胎所生之女等事實，業據提出出生證明書、戶口名簿
    、戶籍謄本各一件為證，且經被告甲○○自承被告丙○○非原告自伊受胎所生等
    語不諱；復經本院囑託高雄榮民總醫院鑑定上開事項，該院鑑定結果亦認被告丙
    ○○與甲○○間不具有親子關係，有該院民國八十九年二月二十三日（八九）高
    總行字第八九０一五二九號函及所附檢驗報告一件在卷可稽，堪信原告之主張為
    真正。
三、揆諸上開說明，被告丙○○顯非原告自被告甲○○受胎所生之子女；從而，原告
    依民法第一千零六十三條第二項之規定，訴請確認被告丙○○非被告甲○○與原
    告之婚生子女，即屬正當，應予准許。
四、結論：本件原告之訴為有理由，依民事訴訟法第七十八條、第八十五條第一項前
    段，判決如主文。
中      華      民      國    八十九    年      三      月     二十     日
                              臺灣高雄地方法院民事第五庭
~B法      官  高榮宏
右正本證明與原本無異。
如不服本判決，應於送達後廿日內，向本院提出上訴狀。
中      華      民      國    八十九    年      三      月     二十     日
~B法院書記官  林國龍


司法院資訊處製作；財團法人民間司法改革基金會備份。
